臺灣桃園地方法院刑事判決　　　　　　　96年度訴字第1126號
公　訴　人　臺灣桃園地方法院檢察署檢察官
被　　　告　己○○
　　　　　　　　　　（另案在臺灣新竹戒治所戒治中）
指定辯護人　本院公設辯護人林銘宏
被　　　告　乙○○
　　　　　　　　　　（現羈押在臺灣桃園看守所）
義務辯護人　廖蕙芳律師
上列被告等因強盜等案件，經檢察官提起公訴（95年度偵字第17
95號、第4671號），本院判決如下：
    主  文
己○○竊盜，處有期徒刑肆月，未扣案鑰匙壹支，沒收。又結夥
三人以上竊盜，處有期徒刑柒月。又意圖為自己不法之所有，結
夥三人以上，攜帶兇器，以強暴至使不能抗拒，而取他人之物，
處有期徒刑捌年貳月，扣案之開山刀壹支、西瓜刀貳支，均沒收
。又結夥三人以上，攜帶兇器竊盜，處有期徒刑柒月，扣案之十
字螺絲起子、螺絲扳手各壹支，均沒收。應執行有期徒刑玖年肆
月，未扣案鑰匙壹支、扣案之開山刀、十字螺絲起子、螺絲扳手
各壹支、西瓜刀貳支，均沒收。其餘被訴部分，無罪。
乙○○結夥三人以上竊盜，累犯，處有期徒刑捌月。又意圖為自
己不法之所有，結夥三人以上，攜帶兇器，以強暴至使不能抗拒
，而取他人之物，累犯，處有期徒刑捌年，扣案之開山刀壹支、
西瓜刀貳支，均沒收。又結夥三人以上，攜帶兇器竊盜，累犯，
處有期徒刑捌月，扣案之十字螺絲起子、螺絲扳手各壹支，均沒
收。應執行有期徒刑玖年，扣案開山刀、十字螺絲起子、螺絲扳
手各壹支、西瓜刀貳支，均沒收。
    事  實
一、己○○前因搶奪、竊盜等案件，經臺灣板橋地方法院以90年
    度少訴字第26號、90年度易字第3527號分別判處有期徒刑1
    年4 月、8 月、6 月，定應執行刑2 年3 月確定，於民國92
    年6 月25日縮短刑期假釋出監，於假釋期間另犯竊盜、偽造
    貨幣案件，經臺灣板橋地方法院分別以92年度簡字第2319號
    、93年度訴緝字第152 號判處有期徒刑6 月、2 年，定應執
    行有期徒刑2 年5 月確定，於93年4 月1 日入監執行殘刑7
    月25日及上開有期徒刑2 年5 月，復於95年9 月20日縮短刑
    期假釋付保護管束出監，保護管束期滿日為96年1 月11日（
    不構成累犯）；乙○○前因違反毒品危害防制條例案件，經
    臺灣板橋地方法院以94年度訴字第279 號判處有期徒刑1 年
    3 月確定，甫於95年6 月30日縮刑期滿執行完畢（構成累犯
    ）。詎均不知悔改，己○○竟意圖為自己不法之所有，於96
    年1 月4 日晚上10時許，在臺北縣板橋市縣○○道○ 段273
    號前，以自備之機車鑰匙1 支（未扣案）竊取丙○○所有之
    車牌號碼PNR-709 號重型機車，得手後供自己騎乘使用，且
    在該車置物箱內發現丙○○所有車牌號碼7F-3322 號自小客
    車鑰匙及原廠遙控器後，竟與乙○○、張世斌、黃兆琯（前
    開2 人未據起訴）共同基於意圖為自己不法所有之犯意聯絡
    ，於96年1 月7 日下午5 時許，由乙○○駕駛其所有5670-P
    C 自小客車搭載己○○、張世斌、黃兆琯至桃園縣板橋市縣
    ○○道○ 段32巷口「嘟嘟房停車場」後，先由乙○○、張世
    斌以原廠遙控器搜尋得知丙○○前開車輛停放位置後，再由
    黃兆琯進入該停車場以己○○所交付之丙○○所有上開自小
    客車鑰匙發動該車駛離停車場，結夥3 人竊取該自小客車得
    手。復於同日（即96年1 月7 日）晚上8 時許，由黃兆琯駕
    駛上開所竊得之車號7F-3322 號自小客車搭載其成年女友「
    蓓蓓」及己○○、乙○○，並攜帶其所有客觀上對人之生命
    、身體具危險性可供兇器使用之開山刀1 支、西瓜刀2 支，
    自桃園縣八德市○○路上尾隨由甲○○駕駛車牌號碼L7-617
    7 號自小客車返家，乘甲○○下車欲進入桃園縣八德市○○
    路5 巷19弄8 號住處時，由己○○、黃兆琯2 人先後手持開
    山刀下車強押甲○○上車後座後，由黃兆琯、「蓓蓓」分座
    後座2 邊，「蓓蓓」並拿刀抵住位在後座中間甲○○脖子，
    至使甲○○不能抗拒，「蓓蓓」旋即強取甲○○身上之現金
    新臺幣2,000 元及黃金項鍊、手鍊各1 條得手後，在桃園縣
    新屋交流道口將甲○○釋放。嗣後，己○○、乙○○因恐為
    人發現前揭強盜犯行，乃於96年1 月9 日下午1 時許，與張
    世斌（未據起訴）共同基於意圖為自己不法所有之犯意聯絡
    ，由己○○駕駛前揭竊得之車號7F-3322 號自小客車搭載乙○○、張世斌，並攜帶乙○○所有客觀上對人之生命、身體
    具危險性可供兇器使用之十字螺絲起子、螺絲扳手各1 支，
    至臺北縣三重市○○道清水公園停車場內，由己○○把風，
    乙○○、張世斌持上開十字螺絲起子、螺絲扳手竊取庚○○
    所有車號KC-4405 號自小客車車牌2 面得手，並將之懸掛於
    丙○○所有之上開自小客車上，以逃避查緝。嗣經甲○○報
    警，經警分別於同年月10日凌晨1 時許、5 時許，分別在臺
    北縣新莊市○○路375 巷1 號前、臺北縣三重市○○路○ 段
    42之1 號「網腳網咖」內查獲乙○○、己○○，並扣得乙○○所有之十字螺絲起子、螺絲板手各1 支、黃兆琯所有之開
    山刀1 支、西瓜刀2 支，並循線查悉上情。
二、案經桃園縣政府警察局八德分局報請臺灣桃園地方法院檢察
    署檢察官偵查起訴。
    理  由
壹、有罪部分：
一、程序部分：
    本件被告己○○、乙○○及辯護人於本院行準備程序、審理
    中，就檢察官所提本件有罪部分關於被告以外之人、書證、
    物證之證據能力，均表示不爭執，迄本院言詞辯論終結前亦
    未聲明異議，本院審酌檢察官所提上開證據均非違法取得之
    證據，並無證據力明顯過低之情形，復經本院於審判期日就
    上開證據進行調查、辯論，依法自得作為本案證據。
二、實體部分：
    上開犯罪事實，業據被告己○○、乙○○於警詢、偵查及本
    院行準備程序、審理時坦承不諱，核與證人即被害人丙○○
    、甲○○、庚○○分別於警詢、本院審理中證述情節相符（
    見96年度偵字第1795號卷第42頁至第43頁、第45頁至第50頁
    、第116 頁至第117 頁、本院卷第108 頁至第110 頁），此
    外並有贓物認領保管單、車輛車牌失竊作業資料、監視器翻
    拍照片在卷可按（見96年度偵字第1795號卷第44頁、第52頁
    、第70頁至第72頁、第74頁至第76頁），復有開山刀、十字
    螺絲起子、螺絲扳手各1 支、西瓜刀2 支扣案可佐，足認被
    告己○○、乙○○前揭自白應與事實相符，堪予採信。本件
    事證明確，被告己○○、乙○○上開犯行洵堪認定，應依法
    論科。
三、查開山刀、西瓜刀客觀上足以對人之生命、身體造成危險，
    顯為刑法第321 條第1 項第3 款所指之兇器無疑。又查十字
    螺絲起子、螺絲扳手均為金屬製品，甚堅硬，客觀上具有危
    險性，足以對人之身體、生命、安全構成威脅，應均屬兇器
    。另按刑法第321 條第1 項第3 款之攜帶兇器竊盜罪，係以
    行為人攜帶兇器竊盜為其加重條件，此所謂兇器，其種類並
    無限制，凡客觀上足對人之生命、身體、安全構成威脅，具
    有危險性之兇器均屬之，且祇須行竊時攜帶此種具有危險性
    之兇器為已足，並不以攜帶之初有行兇之意圖為必要（最高
    法院79年台上字第5253號判例意旨參照）。又刑法上所謂結
    夥三人以上係指有共同犯罪之故意，結為一夥而言。把風行
    為，在排除犯罪障礙，助成犯罪之實現，在合同意思範圍內
    分擔犯罪行為之一部，故亦係共同正犯而應計入結夥之內（
    最高法院72年度台上字第3201號判決意旨參照）。
  (一)核被告己○○所為，係犯刑法第320 條第1 項普通竊盜罪、
    刑法第321 條第1 項第4 款結夥3 人以上竊盜罪、強盜罪而
    有刑法第321 條第1 項第3 款、第4 款之情形，犯刑法第
    330 條第1 項之結夥3 人以上攜帶兇器加重強盜既遂罪、刑
    法第321 條第1 項第3 款第4 款結夥3 人以上攜帶兇器竊盜
    罪。
  (二)核被告乙○○所為，係犯刑法第321 條第1 項第4 款結夥3
    人以上竊盜罪、強盜罪而有刑法第321 條第1 項第3 款、第
    4 款之情形，犯刑法第330 條第1 項之結夥3 人以上攜帶兇
    器加重強盜既遂罪、刑法第321 條第1 項第3 款第4 款結夥
    3 人以上攜帶兇器竊盜罪。
  (三)被告己○○、乙○○2 人與黃兆琯、張世斌間，就結夥3 人
    以上竊盜罪，有犯意之聯絡及行為之分擔，均為共同正犯；
    被告2 人就結夥3 人以上攜帶兇器加重強盜既遂罪與黃兆琯
    、「蓓蓓」間，有犯意之聯絡及行為之分擔，均為共同正犯
    ；被告2 人就結夥3 人以上攜帶兇器竊盜罪與張世斌間，有
    犯意之聯絡及行為之分擔，均為共同正犯。被告己○○所犯
    前揭4 罪，被告乙○○所犯前揭3 罪，犯意各別，行為互殊
    ，應予分論併罰。又被告乙○○前因違反毒品危害防制條例
    案件，經臺灣板橋地方法院以94年度訴字第279 號判處有期
    徒刑1 年3 月確定，甫於95年6 月30日縮刑期滿執行完畢等
    情，有臺灣高等法院被告全國前案紀錄表1 份在卷可稽，其
    5 年內故意再犯本件有期徒刑以上之罪，為累犯，依法加重
    其刑。
  (四)爰審酌被告己○○、乙○○年輕力壯，不思努力工作獲取報
    酬，被告己○○除竊取他人之重型機車外，被告2 人竟以夥
    同他人攜帶兇器強盜之非法手段取得他人財物，嚴重影響社
    會秩序，並危害社會治安與民眾人身安全至鉅，被告2 人竊
    得財物車牌之目的乃在遮掩強盜使用之自小客車以避免遭查
    緝，被告等所為非是，本均應從重量刑，惟慮及被告2 人均
    坦承犯行，尚有悔意，並斟酌被告等犯罪情節等一切情狀，
    分別量處如主文所示之刑，並定應執行之刑，以示懲儆。
  (五)扣案之開山刀1 支、西瓜刀2 支，係共犯黃兆琯所有，並用
    以供本件強盜犯行所用；扣案之十字螺絲起子、螺絲板手各
    1 支，係被告乙○○所有，並用以供本件結夥3 人以上攜帶
    兇器竊盜所用等情，業據被告2 人於本院審理時供承明確，
    爰依刑法第38條第1 項第2 款宣告沒收。另未扣案之鑰匙1
    支，係被告己○○所有供竊取機車所用之物，業據被告己○○供明在卷，尚無證據業已滅失，應依刑法第38條第1 項第
    2 款宣告沒收。
貳、無罪部分：
一、公訴意旨略以：被告己○○夥同某姓名年籍不詳之「阿輝」
    成年男子，共同意圖為自己不法之所有，基於搶奪之犯意聯
    絡，於95年11月25日上午9 時21分許，由「阿輝」騎乘車牌
    號碼不詳之重型機車，後載被告己○○，途經臺北縣新莊市
    ○○路377 巷14號前，2 人見丁○○○、戊○○○2 人行走
    在前，隨即由「阿輝」先將所騎乘之上揭機車，向前靠近鄧
    、盧2 女，旋由被告己○○乘渠等不備之際，接續出手搶奪
    丁○○○、戊○○○所有懸掛頸上之金項鍊各1 條，得手後
    加速逃逸，再至不詳銀樓變賣花用。因認被告己○○此部分
    涉犯刑法第325 條第1 項之搶奪罪云云。訊據被告己○○堅
    決否認有公訴人所指此部分犯行，公訴人認被告己○○涉犯
    此部分犯行，無非係以被告己○○先於警詢中自白：有與阿
    輝一同行搶云云，復於偵訊中自白：於95年11月25日1 個人
    在臺北縣新莊市○○路搶奪丁○○○、戊○○○的財物云云
    為主要論據。
二、按被告之自白不得作為有罪判決之唯一證據，仍應調查其他
    必要之證據，以查其是否與事實相符，刑事訴訟法第156 條
    第2 項定有明文。又按刑事訴訟法上所謂認定犯罪事實之證
    據，係指足以認定被告確有犯罪行為之積極證據而言，該項
    證據自須適合於被告犯罪事實之認定，始得採為斷罪資料，
    最高法院著有29年上字第3105號判例可資參照；又不能證明
    被告犯罪者，應諭知無罪之判決，刑事訴訟法第301 條第1
    項亦定有明文。
三、經查：
    證人丁○○○、戊○○○於本院審理時均結證稱：在95年11
    月間某日上午9 時51分許在臺北縣新莊市○○路377 巷內，
    2 人一起去買菜站在路邊講話時，有2 個人，1 個人騎機車
    ，另1 個人從我們後面搶我們脖子上項鍊，搶匪有戴安全帽
    ，搶匪身高和被告己○○高度差不多，但是沒看到搶匪的臉
    ，搶完之後，搶匪就跳上在旁邊接應那人所騎乘之機車跑了
    等語（見本院卷第111 頁至第114 頁），核與被告己○○前
    揭自白係單獨1 人行搶等語不符，且證人丁○○○、戊○○○均無法指認被告己○○即當時行搶之人。縱上所述，故自
    難僅憑被告己○○於警訊時及偵查中之瑕疵自白，且並無其
    他足資證明被告確有搶奪犯行之補強證據之供述，即遽認被
    告有此部分之犯行，而對被告己○○論罪科刑。此外，復查
    無其他積極證據，足資證明被告己○○涉有任何之搶奪犯行
    ，不能證明被告搶奪此部分犯罪，爰依首開法條之規定，自
    應諭知被告此部分無罪之判決。
據上論斷，應依刑事訴訟法第299 條第1 項前段、第301 條第1
項，刑法第28條、第320 條第1 項、第330 條第1 項、第321 條
第1 項第3 款、第4 款、第47條第1 項、第38條第1 項第2 款、
第51條第5 款，刑法施行法第1 條之1 第1 項、第2 項前段，判
決如主文。
本案經檢察官姚重珍到庭執行職務。
中　　華　　民　　國　　96　　年　　6 　　月　　28　　日
                  刑事第一庭　審判長法  官  曾淑華
                                    法  官  鄭吉雄
                                    法  官  朱美璘
以上正本證明與原本無異
如不服本判決書應於送達後10日內向本院提出上訴狀
                                    書記官　谷貞豫
中　　華　　民　　國　　96　　年　　7 　　月　　3 　　日
附錄論罪科刑法條：
中華民國刑法第320條
（普通竊盜罪、竊佔罪）
意圖為自己或第三人不法之所有，而竊取他人之動產者，為竊盜
罪，處 5 年以下有期徒刑、拘役或 5 百元以下罰金。
意圖為自己或第三人不法之利益，而竊佔他人之不動產者，依前
項之規定處斷。
前二項之未遂犯罰之。
中華民國刑法第321條
（加重竊盜罪）
犯竊盜罪而有左列情形之一者，處 6 月以上、 5 年以下有期徒
刑：
一  於夜間侵入住宅或有人居住之建築物、船艦或隱匿其內而犯
    之者。
二  毀越門扇、牆垣或其他安全設備而犯之者。
三  攜帶兇器而犯之者。
四  結夥三人以上而犯之者。
五  乘火災、水災或其他災害之際而犯之者。
六  在車站或埠頭而犯之者。
前項之未遂犯罰之。
中華民國刑法第330條
（加重強盜罪）
犯強盜罪而有第 321 條第 1 項各款情形之一者，處 7 年以上有
期徒刑。
前項之未遂犯罰之。
